臺灣高等法院刑事判決　　　　　　　　　　　　　九十一年度交上易字第二八號
　　上　訴　人
　　即　被　告　甲 ○
右上訴人因過失傷害案件，不服臺灣台北地方法院九十年度交易字第三三０號，中華
民國九十一年五月六日第一審判決（起訴案號：臺灣台北地方法院檢察署九十年度偵
字第一０九七三號）提起上訴，本院判決如左：
    主  文
上訴駁回。
    事實及理由
一、本案經本院審理結果，認第一審判決以上訴人即被告甲○係觸犯刑法第二百八十
    四條第一項前段之過失傷害罪。同時審酌被告平日素行、過失程度、告訴人所受
    傷害程度及犯後尚未賠償告訴人等一切情狀，量處有期徒刑三月，如易科罰金，
    以三百元折算一日。認事用法及量刑均無不當，應予維持，並引用第一審判決書
    記載之事實、證據及理由（如附件）。
二、被告上訴意旨以：本件因告訴人索賠金額過高，致無法與告訴人達成和解，原審
    量處有期徒刑三月，顯有過重等語。惟本件告訴人要求被告賠償金額新台幣二十
    五萬元，被告從未舉證有何不當，並均係以無力支付為由，拒絕賠償，此經載明
    筆錄在卷為憑。被告指稱告訴人要求賠償金額過高，致無法和解，顯非屬實。原
    審審酌被告素行、過失程度、告訴人傷勢，及被告犯後未賠償告訴人等一切情狀
    ，量處有期徒刑三月，自屬妥適。足見本件上訴，為無理由，應予駁回。
據上論斷，應依刑事訴訟法第三百七十三條、第三百六十八條，判決如主文。
本案經檢察官陳明光到庭執行職務。
中     華      民      國   九 十 一   年       七      月     十 八    日
                              臺灣高等法院交通法庭
                                  審判長法  官  陳  祐  輔
                                        法  官  洪  昌  宏
                                        法  官  陳  國  文
右正本證明與原本無異。
不得上訴。
                                        書記官  蔡  棟  樑
中     華      民      國   九 十 一   年       七      月     十 八    日
附錄：本案論罪科刑法條全文
刑法第二百八十四條第一項前段：
因過失傷害人者，處六月以下有期徒刑、拘役或五百元以下罰金。致重傷者，處一年
以下有期徒刑、拘役或五百元下罰金。
從事業務之人，因業務之過失傷害人者，處一年以下有期徒刑、拘役或一千元以下罰
金。致重傷者，處三年以下有期徒刑、拘役或二千元以下罰金。
附件
臺灣臺北地方法院刑事判決                         九十年度交易字第三三○號
    公  訴  人  臺灣臺北地方法院檢察署檢察官
    被      告  甲  ○
右列被告因過失傷害案件，經檢察官聲請簡易判決處刑（九十年度偵字第一○九七三
號），本院臺北簡易庭認不宜適用簡易判決處刑，改依通常程序，本院判決如左：
    主      文
甲○因過失傷害人，處有期徒刑參月，如易科罰金，以參佰元折算壹日。
    事      實
一、甲○於民國九十年二月二十四日上午十一時十分許，駕駛車號ＡＢ－七五七一號
    自用小客車，欲自台北市○○區○○路五段一百五十巷「中強公園」旁之停車格
    位由南往北方向駛出之際，本應注意汽車起步前應注意前後左右有無障礙或車輛
    行人，並應讓行進中之車輛優先通行。而依當時之情形，並無不能注意之情事，
    竟疏未注意左後方來車，貿然自上開停車位向左駛出，適自其左後方駛來由乙○
    ○○所騎乘車號ＲＤＱ－八二九號機車駛至該處，驟見該車駛出閃避不及，致其
    機車之右側車身，遭該自用小客車左前輪撞擊，乙○○○因而人車倒地，受有下
    背挫傷併腰椎第三節骨折之傷害。甲○於肇事後，犯罪未被發覺前，親自電話報
    警，並已向警承認肇事，自首而接受裁判。
二、案經乙○○○訴由臺灣臺北地方法院檢察署檢察官聲請簡易判決處刑，本院臺北
    簡易庭認不宜適用簡易判決處刑，改依通常程序審理。
    理    由
一、訊之被告甲○，對於右揭事實，均已坦承不諱，核與告訴人乙○○○所指訴之被
    害情節相符，並有台北市政府警察局信義分局交通分隊之道路交通事故調查報告
    表、交通事故補充資料表、交通事故談話紀錄表、員警所拍攝之現場及車損照片
    二張及台北醫學大學附設醫院診斷證明書一張在卷為憑，被告自白核與積極證據
    相符，堪以採信。按車輛起步前應顯示方向燈，注意前後左右有無障礙或車輛行
    人，並應讓行進中之車輛優先通行，道路交通安全規則第八十九條第六款定有明
    文，被告駕車自應注意上開規定而謹慎為之，依當時應無不能注意之情事，而被
    告竟疏未注意以致肇事，使告訴人受有如事實欄所受之傷害，足認被告具有過失
    。而本案台北市車輛行車事故鑑定委員會鑑定結果，亦同此認定，此有該委員會
    九十年八月十四日北鑑審字九○六○二二三九○○號函附卷可稽。且被告之過失
    行為與告訴人之受傷間具有相當因果關係，本件事證已臻明確，被告之犯行堪予
    認定。
二、核被告甲○所為，係犯刑法第二百八十四條第一項前段之過失傷害罪。被告於肇
    事後，犯罪未被發覺前，親自電話報警，並已向警承認肇事，自首而接受裁判，
    有台北市政府警察局交通大隊九十一年三月十二日北市警交大四字第○九一六一
    六九五四○○號函暨自首報告表一份附卷可稽，被告對於未被發覺之犯罪自首而
    接受裁判，應依刑法第六十二條前段規定減輕其刑。爰審酌被告之素行、品行、
    犯後態度及就本件事故之過失程度、告訴人所受傷害之程度及迄未對告訴人為民
    事賠償及其他一切情狀，量處如主文所示之刑。並諭知易科罰金之折算標準，以
    示懲儆。
據上論斷，應依刑事訴訟法第四百五十二條、第二百九十九條第一項前段，第二百八
十四條第一項前段、第六十二條前段、第四十一條第一項前段，罰金罰鍰提高標準條
例第一條前段、第二條，判決如主文。
本案經檢察官蕭方舟到庭執行職務。
中      華      民      國        九十一  年      五      月    六    日
                                      臺灣臺北地方法院交通法庭
                                                法  官  劉  嶽  承
右正本證明與原本無異。
如不服本判決，應於判決送達後十日內向本院提出上訴狀(應抄附繕本)。告訴人
或被害人如對於本判決不服者，應具備理由請求檢察官上訴，其上訴期間之計算
係以檢察官收受判決正本之日期為準。
                                                書記官  江  虹  儀
中      華      民      國      九十一    年      五      月    七    日
附錄本案論罪科刑法條全文：
刑法第二百八十四條
一因過失傷害人者，處六月以下有期徒刑，拘役或五百元以下罰金。致重傷者，處一
  年以下有期徒刑，拘役或五百元以下罰金。
二從事業務之人，因業務上之過失傷害人者，處一年以下有期徒刑、拘役或一千元以
  下罰金。致重傷者，處三年以下有期徒刑，拘役或二千元以下罰金。
